臺灣臺中地方法院刑事判決　　　　　　　　　　　九十一年度中簡上字第一四五號
　　上　訴　人
　　即　被　告　乙○○
右上訴人因侵占案件，不服本院台中簡易庭九十一年度中簡字第四四六號中華民國九
十一年三月十五日第一審簡易判決（聲請案號：台灣台中地方法院檢察署九十一年度
偵字第二一二二號），提起上訴，本院合議庭為第二審判決如左：
    主  文
上訴駁回。
    事實及理由
一、本案經本院審理結果，認第一審簡易判決認事用法及量刑均無不當，應予維持，
    並引用第一審判決書記載之事實、證據及理由。
二、上訴人即被告乙○○（以下簡稱上訴人）上訴意旨略以：上訴人雖將前揭生產工
    具讓渡予告訴人甲○○，惟告訴人又委託上訴人代為出售該批生產工具，上訴人
    係依約將該批生產工具出售得款二十萬元，僅尚未將該款項交付告訴人而已，並
    無任何侵占之犯行云云。經查：
（一）上訴人固坦承：伊曾積欠告訴人十八萬三千二百九十一元，雙方約定伊以前開
      生產工具抵償債務，告訴人曾委託伊出售該批生產工具，然伊係於雙方約定之
      期限（即九十年九月十日）後，未經告訴人同意於九十年九月底以二十萬元之
      價格出售該批生產工具，且未將出售所得之款項交予告訴人等情不諱，並有卷
      附之協議書乙紙可憑。惟上訴人以前開言詞置辯，認伊並未有何侵占之犯行云
      云。然按讓與動產物權，而讓與人仍繼續占有動產者，讓與人與受讓人間得訂
      立契約，使受讓人因此取得間接占有，以代交付，民法第七百六十一條第二項
      定有明文。則上訴人既與告訴人約定將上揭生產工具讓渡予告訴人以抵償債務
      ，告訴人委由上訴人於一定期間尋覓買主而繼續占有該批生產工具，該批生產
      工具之所有權人應為告訴人，上訴人係因與告訴人間之委任契約而占有該批生
      產工具。
（二）告訴人於本院審理時指稱：上訴人當初總共欠其十八萬多元的海產費用，其與
      上訴人簽協議書，約定上訴人要把在台中市○區○○街一八四號內營業用的器
      具先讓渡予其，其委託上訴人在原地保管這些東西，契約裡面也有載明委託上
      訴人在九十年九月十日之前將這些器具賣掉，如果賣的錢不夠清償債務的話，
      上訴人要再補差額，但是上訴人已經超過時間東西都沒有賣出去，其曾經於九
      月十日去店裡看過東西都還在，都沒有賣出去，所以其要把這些東西拿走並自
      己來賣，但是店門鎖著，要求上訴人開門他也不肯，所以沒有辦法把東西拿走
      。後來在九十年九月底的時候上訴人把店頂讓給別人，連同器具頂讓給別人，
      因為這樣店面連器具可以賣得比較高的價錢（見本院九十年四月二十四日訊問
      筆錄）等語。而依協議書第四條約定：甲方（即上訴人）如要將前述附件之動
      產器具點交於第三人及收款時，需會同乙方（即告訴人）到場點交及收款；第
      七款約定：乙方（即告訴人）委託甲方（即上訴人）訂定讓渡動產器具予第三
      人之期限至九十年九月十日，超過此時限，甲方（即上訴人）需無條件將前述
      動產器具返還乙方，否則將負侵占刑責。則上訴人於九十年九月十日前未能依
      委任契約將該批生產工具出售，告訴人亦曾向之請求返還該批工具，惟上訴人
      不僅未將該批工具返還予上訴人，反而未經告訴人同意，復未曾會同告訴人到
      場，即將該批工具出售予他人，且迄今仍未將該筆款項交予告訴人，是上訴人
      有為自己不法所有之意圖甚明。其前揭所辯，顯為臨訟飾卸之詞，不足採信。
      此外，上訴人在本院未提出其他有利之證據及辯解，其上訴自無理由，應予駁
      回。
三、上訴人經合法傳喚，無正當理由不到庭，爰不待其陳述逕行判決，併此敘明。
據上論斷，應依刑事訴訟法第四百五十五條之一第一項、第三項、第三百七十三條、
第三百六十八條第二項、第三百七十一條，判決如主文。
中      華      民      國      九十一      年    六    月    十九    日
                                臺灣臺中地方法院刑事第六庭
                                    審判長    法  官 梁堯銘
                                              法  官 洪堯讚
                                              法  官 劉麗瑛
右正本證明與原本無異。
不得上訴。
                                              書記官
中      華      民      國      九十一      年    六    月    十九    日
